臺灣桃園地方法院刑事判決　　　　　　　94年度易字第1546號
公　訴　人　臺灣桃園地方法院檢察署檢察官
被　　　告　乙○○
　　　　　　　　　　國民
　　　　　　　　　　　弄2之4.
上列被告因竊盜案件，經檢察官聲請簡易判決處刑（94年度偵字
第14536 號），本院認有刑事訴訟法第四百五十一條之一第四項
但書第三款情形，改行通常訴訟程序，茲判決如下：
    主  　　文
本件公訴不受理。
    理  　　由
一、按已經提起公訴或自訴之案件，在同一法院重行起訴者，應
    諭知不受理之判決，刑事訴訟法第三百零三條第二款定有明
    文。復按刑事訴訟法第三百零三條第二款規定已經提起公訴
    或自訴之案件，在同一法院重行起訴者，應諭知不受理之判
    決，係以已經提起公訴或自訴之同一案件尚未經實體上判決
    確定者為限。如果已經實體上判決確定，即應依同法第三百
    零二條第一款諭知免訴之判決，而無諭知不受理之可言（最
    高法院六十年臺非字第一七三號判例意旨可資參照）。再按
    連續犯之行為業經就一部分起訴者依審判不可分之原則應就
    全部予以審理，不能就其他部分另案再行起訴；檢察官就犯
    罪事實之一部起訴者，其效力及於全部，即無從就其他部分
    再行起訴。已經提起公訴之案件如在同一法院重行起訴者，
    應諭知不受理之判決；牽連犯、連續犯之行為，業經就一部
    起訴者，依審判不可分之原則，應就全部予以審理，不能就
    牽連犯、連續犯之其他部分，另案再行起訴。如在同一法院
    再就牽連犯、連續犯之其他部分犯罪事實，再行起訴，即應
    諭知不受理之判決（最高法院四十五年度臺非字第三號、四
    十八年度臺上字第一四八號及五十三年度臺上字第一三八三
    號判決意旨可資參照）。
二、本件聲請簡易判決意旨略以：被告乙○○曾因竊盜案件，於
    民國90年12月18日經臺灣桃園地方法院判處有期徒刑3月確
    定，甫於91年10月17日（聲請書誤植為同年月7 日）執行完
    畢，猶不知悔改，竟復與某姓名、年籍均不詳，綽號「阿義
    」之成年男子共同意圖為自己不法之所有，並基於竊盜之犯
    意聯絡，於94年3 月14日下午5 時許，在新竹縣新豐鄉○○
    路49號「快樂玩網路中心」內，先由乙○○假藉與甲○○聊
    天，而趁其失於戒心之際，再由「阿義」伺機竊取甲○○置
    放於桌上之Sony Ericcson S700i 型行動電話1 支。「阿義
    」於得手後，旋即將該行動電話交予乙○○，並由其於翌（
    15）日，持至桃園縣龜山鄉○○路○段960 號之「銀河通訊
    行」，變賣予不知情之負責人葉智光得款新臺幣1 萬1000元
    ，供己花用，嗣經甲○○報警處理，始循線查獲。因認被告
    涉有刑法第320條第1項之竊盜罪嫌等語。
三、經查：本件被告乙○○前與其弟楊重賢二人因缺錢花用，竟
    意圖為自己不法之所有，並基於竊盜他人財物之概括犯意聯
    絡，於附表一所示之時、地，以附表一所示之犯罪手法，在
    桃園縣境內各處，連續竊取附表一所示之人之行動電話共28
    支，得手後，隨即至桃園縣桃園市○○路143號之「基地台
    數位通訊行」、同市○○路○段29號「謝東澔通訊行」以及
    同市○○路426 號「高嵩育通訊行」等地銷贓，每次獲利至
    少新台幣 (下同)一萬元至四萬元不等之金額。詎乙○○食
    髓知味，復與綽號「阿義」姓名年籍不詳之男子，共同基於
    竊盜之概括犯意聯絡，以附表二所示之犯罪手法，於附表二
    所示之時、地，連續竊盜附表二所示被害人之行動電話6支
    ，得手後，再持以至前開銷贓地點販賣獲利。嗣因乙○○與
    楊重賢二人，於93年9 月至10月之期間內，再度至前開通訊
    行表示先行借貸若干款項再行交付手機，惟因不知情之通訊
    行負責人謝東澔等人交付借款後，雖苦候多時仍未獲乙○○
    與楊重賢交付行動電話，乃報警處理，始為警循線查悉上情
    。經臺灣桃園地方法院檢察署檢察官於94年8月22日，以94
    年偵字第8933號提起公訴，嗣於94年10月6 日經本院分案後
    以94年度易字第1275號受理在案（下稱前案），此有臺灣高
    等法院被告全國前案紀錄表、臺灣桃園地方法院檢察署檢察
    官94年度偵字第8933號起訴書各乙份及本院收狀章戳附卷可
    稽。而本件係由臺灣桃園地方法院檢察署同一檢察官於94年
    9 月22日聲請簡易判決處刑，於同年10月17日始繫屬本院（
    以下稱本案），亦有本件起訴書一份及本院收狀章戳在卷可
    參。綜觀前案與本案之被告相同，起訴罪名相同，被告於前
    案中所涉連續竊盜之犯罪時間，與本案起訴書所指盜犯行之
    犯罪時間有部分相同，足見其犯罪時間緊接，方法相同，顯
    係基於概括犯意為之，應為連續犯。從而，本案經起訴之竊
    盜犯行部分，與前案經起訴之連續竊盜犯行部分，則具有連
    續犯之裁判上一罪關係，而本案係於94年10月17日始繫屬本
    院受理承辦，而前案係於同年月6 日繫屬本院，顯見前案繫
    屬時間較本案繫屬時間為前。依照首開判例及說明，本件爰
    不經言詞辯論，逕為諭知不受理之判決。
四、本件原經檢察官聲請簡易判決處刑，經本院簡易庭認有刑事
    訴訟法第四百五十一條之一第四項但書第三款所列情形，依
    同法第四百五十二條規定，適用通常程序審理，併予敘明。
據上論斷，應依刑事訴訟法第四百五十二條、第三百零三條第二
款、第三百零七條，判決如主文。
中　　華　　民　　國　　94　　年　　12　　月　　16　　日
                        臺灣桃園地方法院刑事第十二庭
                          審判長法  官  游  紅  桃
                                法  官  黃  永  定
                                法  官  陳　雪　玉
以上正本證明與原本無異。
如不服本判決，應於送達後10日內，向本院提出上訴狀，上訴於
臺灣高等法院。
                                書記官　李  佩  玲
中　　華　　民　　國　　94　　年　　12　　月　　16　　日
